臺灣嘉義地方法院民事裁定
111年度聲字第45號 
聲  請  人  林雅惠  
相  對  人  裕融企業股份有限公司

法定代理人  嚴陳莉蓮
上列聲請人聲請返還擔保金事件，本院裁定如下：
    主  文
聲請駁回。
    理  由
一、聲請意旨略以：聲請人與相對人間請求票款強制執行事件（
    本院110年度司執字第42283號），本件聲請人向本院提起債
    務人異議之訴並聲請停止強制執行，復依本院110年度聲字
    第284號民事裁定提供擔保新臺幣（下同）壹拾捌萬玖仟捌
    佰壹拾肆元，以本院110年度存字第434號提存事件提存在案
    。而相對人已聲請撤回前開強制執行程序，堪認應供擔保之
    原因已消滅，爰依民事訴訟法第106條準用第104條第1項第3
    款（係第1款之誤載）之規定聲請返還前開提存擔保金云云
    。
二、按應供擔保之原因消滅者，法院應依供擔保人之聲請，以裁
    定命返還其提存物或保證書，民事訴訟法第104條第1項第1
    款定有明文；前開規定，於其他依法令供訴訟上之擔保者，
    亦準用之，民事訴訟法第106條亦有規定。然執行法院依強
    制執行法第18條規定命債務人供擔保為停止強制執行之裁定
　　，該擔保乃預備供債務人就本案訴訟受敗訴之判決確定，以
    賠償債權人因遲延執行所受損害之用，亦以債務人將來獲本
    案判決定時，方足使應供擔保原因歸於消滅，且依提存法第
    18條規定亦可逕向該管法院提存所聲請返還提存物，而無民
    事訴訟法第104條第1項第1款規定之適用（台灣高等法院暨
    所屬法院101年度法律座談會民事類提案第36號審查意見；
    吳明軒著訴訟上擔保物之返還，月旦法學雜誌第239期第80
    頁起均同此見解）。至前開債務人受本案訴訟敗訴判決確定
    ，亦應依民事訴訟法第104條第1項第2、3款規定請求返還提
    存物。查：
（一）本件相對人即債權人對本件聲請人即債務人之財產聲請強
　　  制執行，而經本院民事執行處以110年度司執字第42283號
      票款執行事件受理在案。本件聲請人璇提起債務人異議之
      訴並聲請停止強制執行，而經本院以110年度聲字第284號
      民事裁定於本件聲請人為本件相對人提供擔保壹拾捌萬玖
      仟捌佰壹拾肆元後，前開強制執行程序於前開債務人異議
      之訴判決確定、和解或撤回起訴前應暫予停止；本件聲請
      人旋以本院110年度存字第434號提存事件提存前開擔保金
　　　。嗣本件相對人即債權人則於111年2月10日（本院收文日
      期）具狀回全部強制執行之聲請等事實，業經本院調取本
      院110年度司執字第42283號、110年度聲字第284號、110
      年度存字第434號等卷核閱無誤，固均堪信為真實。
（二）然揆諸前開說明，執行法院依強制執行法第18條規定命債
      務人供擔保為停止強制執行裁定之情形，須以債務人將來
      獲本案判決定時，方足使應供擔保原因歸於消滅；至本件
      相對人即執行債權人雖撤回強制執行聲請，然於其撤回前
　　　是否因受遲延執行而受損害尚不明確，自無從認應供擔保
      原因已消滅，從而聲請人之聲請為無理由，應予駁回。
（三）至聲請人是否得依民事訴訟法第104條第1項第2、3款規定
      請求返還前開提存物，因非聲請人所主張之範圍，本院自
      無從審究。　　　
三、末按聲請或聲明不徵收費用，民事訴訟法第77條之19前段著
　　有規定。查本件聲請既不徵收費用，於程序中復無其他程序
　　費用之問題，從而本件自無程序費用負擔裁判之問題，併予
　　敘明。
中　　華　　民　　國　　111 　年　　3 　　月　　1 　　日
　　　            民事第二庭法　官陳卿和 
以上正本係照原本作成。
如對本裁定抗告，應於裁定送達後10日內向本院提出抗告狀（應
附繕本），並繳納抗告費新臺幣1,000 元。
中　　華　　民　　國　　111 　年　　3 　　月　　1 　　日
                            書記官　柯凱騰